臺灣雲林地方法院刑事裁定
110年度聲字第1039號
聲  請  人  臺灣雲林地方檢察署檢察官
受  刑  人  劉世堡


上列聲請人因受刑人數罪併罰有二裁判以上，聲請定其應執行之
刑（106年度執字第1575號），本院裁定如下：
    主    文
劉世堡所犯如附表所示之罪刑，應執行有期徒刑伍年，併科罰金
新臺幣捌萬元，罰金如易服勞役，以新臺幣壹仟元折算壹日。
    理    由
一、受刑人劉世堡因犯槍砲彈藥刀械管制條例等罪，先後經本院
    判決確定如附表所示之刑，應依刑法第50條第2項、第53條
    及第51條第5款、第7款之規定，就有期徒刑、併科罰金部分
    分別定其應執行之刑，爰依刑事訴訟法第477條第1項聲請本
    院裁定等語。
二、按數罪併罰，有二裁判以上者，依刑法第51條之規定，定其
    應執行之刑；宣告多數有期徒刑者，於各刑中之最長期以上
    ，各刑合併之刑期以下，定其刑期。但不得逾三十年，刑法
    第53條、第51條第5款分別定有明文。又數罪併罰中之一罪
    ，依刑法規定得易科罰金，若因與不得易科之他罪併合處罰
    結果而不得易科罰金時，原可易科部分所處之刑，自亦無庸
    為易科折算標準之記載。次按數罪併罰，應依分別宣告其罪
    之刑為基礎，定其應執行刑，此觀刑法第51條規定自明，故
    一裁判宣告數罪之刑，雖曾經定其執行刑，但如再與其他裁
    判宣告之刑定其執行刑時，前定之執行刑當然失效，仍應以
    其各罪宣告之刑為基礎，定其執行刑，不得以前之執行刑為
    基礎，以與後裁判宣告之刑，定其執行刑，惟上開更定之應
    執行刑，不應比前定之應執行刑加計其他裁判所處刑期後為
    重，否則即與法律秩序理念及法律目的之內部界限有違，難
    認適法（最高法院83年度台抗字第502號、93年度台非字第1
    92號裁定意旨參照）。再按法律上屬於自由裁量事項，尚非
    概無法律性之拘束，在法律上有其外部界限及內部界限。前
    者法律之具體規定，使法院得以具體選擇為適當裁判，此為
    自由裁量之外部界限。後者法院為自由裁量時，應考量法律
    之目的，法律秩序之理念所在，此為自由裁量之內部界限。
    法院為裁判時，二者均不得有所踰越。在數罪併罰而有二裁
    判以上，應定其應執行刑之案件，法院所為刑之酌定，固屬
    自由裁量事項，然對於法律之內、外部界限，仍均應受其拘
    束（最高法院91年度台非字第32號判決、92年度台非字第18
    7號判決意旨參照）。
三、經查：
　㈠本院參酌最高法院110年度台抗大字第489號裁定意旨，業已
    向受刑人函詢其對本件之意見，有本院民國110年12月10日
    臺灣雲林地方法院陳述意見調查表1份在卷可考（見本院卷
    第93頁），合先敘明。
　㈡又受刑人所犯如附表編號1、2所示之罪屬得易科罰金之罪，
    附表編號3、4所示之罪則係不得易科罰金之罪，依刑法第50
    條第1項但書、第2項之規定，須經受刑人請求檢察官聲請定
    其應執行刑者，始得依刑法第51條規定定之，茲受刑人就附
    表所示之各罪，業已於民國110年12月3日具狀請求檢察官聲
    請合併定其應執行之刑，此有聲請狀、執行筆錄各1份存卷
    可佐（見本院卷第35至第41頁）。
　㈢受刑人因犯如附表所示各罪，經判處如附表所示之刑確定，
    有各該刑事判決及臺灣高等法院被告前案紀錄表在卷可稽。
    茲檢察官聲請就前述7罪，定其應執行之刑，本院審核認受
    刑人所犯如附表編號2至4所示之罪，係於所犯如附表編號1
    所示之罪判決確定日（即105年10月17日）前為之，該聲請
    為正當。又受刑人所犯如附表編號1至2所示之罪，固曾定應
    執行有期徒刑8月、6月確定，然揆諸前開說明，受刑人既有
    新增如附表編號3、4所示之罪應定其應執行刑，則前所定之
    應執行刑當然失效，本院自可更定如附表所示之罪之應執行
    刑，應於如附表所示之罪宣告刑之最長期（即有期徒刑3年6
    月）以上，並不得逾越刑法第51條第5款所定法律之外部界
    限（即附表所示所有罪宣告刑之總和8年8月），亦應受內部
    界限之拘束，即不得重於附表編號1至2所示之罪定應執行後
    與編號3、4宣告刑之總和（即有期徒刑8月+6月+3年6月+3年
    6月=8年2月）；再併科罰金部分，應於各刑中之最多額以上
    （即新臺幣【下同】50,000元）以上，亦不得重於附表編號
    3、4所示2罪宣告罰金刑之總和（即100,000元）。
　㈣檢察官聲請定其應執行之刑，本院審核認本案聲請與首揭法
    條規定尚無不合，爰依上開說明意旨，本院就如附表所示各
    罪，再為定應執行刑之裁判時，自應受上開裁判所為定應執
    行刑內部界限之拘束，並考量上述定應執行刑之基本原則，
    斟酌受刑人上開所犯或為毒品或為槍砲案件，犯罪手段、情
    節相仿，所犯各罪之犯罪手段、相互關係、時間間隔、侵犯
    法益之綜合效果、合併刑罰所生痛苦之加乘效果及對其施以
    矯正之必要性、受刑人對本案之意見等情，定如主文所示之
    應執行刑。　
四、依刑事訴訟法第477條第1項，刑法第50條第2項、第53條、
    第51條第5款、第7款、第42條第3項前段，裁定如主文。
中　　華　　民　　國　　110 　年　　12　　月　　13　　日
                  刑事第四庭    法  官  許佩如
以上正本證明與原本無異。
如不服本裁定，應於裁定送達後5 日內向本院提出抗告狀（須附
繕本）。
                                書記官　廖千慧
中　　華　　民　　國　　110 　年　　12　　月　　13　　日
【附表:受刑人劉世堡定應執行刑案件一覽表】
編號  1 2 3 罪名  ①施用第二級毒品罪 ②施用第二級毒品罪 ③施用第二級毒品罪 ①施用第二級毒品罪 ②持有第二級毒品罪  未經許可，持有可發射子彈具有殺傷力之改造手槍罪 宣告刑  ①有期徒刑4月，如易科罰金，以新臺幣1,000元折算1日。 ②有期徒刑4月，如易科罰金，以新臺幣1,000元折算1日。 ③有期徒刑4月，如易科罰金，以新臺幣1,000元折算1日。 應執行有期徒刑8月，如易科罰金，以新臺幣1,000元折算1日。 ①有期徒刑4月，如易科罰金，以新臺幣1,000元折算1日。 ②有期徒刑4月，如易科罰金，以新臺幣1,000元折算1日。 應執行有期徒刑6月，如易科罰金，以新臺幣1,000元折算1日。 有期徒刑3年6月，併科罰金新臺幣50,000元，罰金如易服勞役，以新臺幣1,000元折算1日 犯罪日期  ①105年1月13日 ②105年4月3日 ③105年5月3日 ①105年6月29日 ②105年7月1日 104年8月間某日至105年1月14日 偵查(自訴)機關年度案號  臺灣雲林地方檢察署105年度毒偵字第600號等 臺灣雲林地方檢察署105年度毒偵字第928號 臺灣雲林地方檢察署105年度偵字第524號 最後事實審 法院 臺灣雲林地方法院 臺灣雲林地方法院 臺灣雲林地方法院  案號 105年度簡字第232號、第233號 105年度簡字第275號 105年度訴字第265號  判決日期 105年9月29日 105年11月28日 106年2月24日 確定判決 法院 臺灣雲林地方法院 臺灣雲林地方法院 臺灣雲林地方法院  案號 105年度簡字第232號、第233號 105年度簡字第275號 105年度訴字第265號  判決確定日期 105年10月17日 105年12月19日 106年3月20日 是否得為易科罰金之案件  得聲請易科罰金、 得聲請易服社會勞動 得聲請易科罰金、 得聲請易服社會勞動 不得聲請易科罰金、 不得聲請易服社會勞動 備註  臺灣雲林地方檢察署106年度執緝字第93號 臺灣雲林地方檢察署106年度執緝字第94號 臺灣雲林地方檢察署106年度執字第924號 

編號  4 5 6 罪名  未經許可，持有可發射子彈具有殺傷力之改造手槍罪 以下空白 以下空白 宣告刑  有期徒刑3年6月，併科罰金新臺幣50,000元，罰金如易服勞役，以新臺幣1,000元折算1日   犯罪日期  105年1月18日或19日某時至105年5月5日   偵查(自訴)機關年度案號  臺灣雲林地方檢察署105年度偵字第2465號   最後事實審 法院 臺灣雲林地方法院    案號 105年度訴字第442號    判決日期 106年4月28日   確定判決 法院 臺灣雲林地方法院    案號 105年度訴字第442號    判決確定日期 106年5月15日   是否得為易科罰金之案件  不得聲請易科罰金、 不得聲請易服社會勞動   備註  臺灣雲林地方檢察署106年度執字第1575號